【裁判字號】    95,訴,907
【裁判日期】    950630
【裁判案由】    毒品危害防制條例
【裁判全文】
臺灣彰化地方法院刑事判決               95年度訴字第907號
公  訴  人  臺灣彰化地方法院檢察署檢察官
被      告  甲○○
上列被告因違反毒品危害防制條例案件，經檢察官提起公訴（95
年度毒偵字第1710號）及移送併案審理（臺灣雲林地方法院檢察
署95年度毒偵字第514號、臺灣彰化地方法院檢察署 95年度毒偵
字第2219號），於本院準備程序中，被告就被訴及併案事實均為
有罪之陳述，經裁定改行簡式審判程序，本院判決如下：
    主  文
甲○○連續施用第一級毒品，累犯，處有期徒刑拾壹月，扣案之
注射針筒壹支沒收，扣案之海洛因壹罐（毛重壹點柒公克），沒
收銷燬之；又連續施用第二級毒品，累犯，處有期徒刑玖月，扣
案之玻璃球壹個沒收，扣案之甲基安非他命貳包（毛重分別為零
點壹捌公克、零點捌公克），沒收銷燬之。應執行有期徒刑壹年
陸月，扣案之海洛因壹罐（毛重壹點柒公克）、甲基安非他命貳
包（毛重分別為零點壹捌公克、零點捌公克），均沒收銷燬之；
扣案之注射針筒壹支、玻璃球壹個均沒收。
    事實及理由
一、事實部分：
    甲○○前於民國89年間，因違反毒品危害防制條例案件，經
    本院以89年度易字第1275號，判處有期徒刑 6月確定；又因
    違反槍砲彈藥刀械管制條例案件，經本院以90年度訴字第61
    4號，判處有期徒刑7月確定；此二罪定應執行有期徒刑11月
    確定；其又於91年間，因施用第一、二級毒品案件，經本院
    以91年度訴字第72號，分別判處有期徒刑10月、 8月確定；
    復於92年間，因妨害自由案件，經本院以92年度訴字第 474
    號，判處有期徒刑8月確定，此3罪亦經定應執行有期徒刑 1
    年10月確定，前開數罪入監接續執行，甫於94年5月5日假釋
    付保護管束出監，並於94年8月6日縮短刑期假釋期滿未經撤
    銷，以已執行完畢論。其又於90年間，因施用毒品案件，經
    本院以90年度毒聲字第4696號裁定，令入戒治處所施以強制
    戒治，因成效經評定合格，於檢察官聲請後，再經本院以90
    年度毒聲字第 261號裁定，停止戒治出所，所餘戒治期間付
    保護管束，而於92年2月7日保護管束期滿未經撤銷，執行完
    畢。詎其猶不知悔改，未能戒除毒癮，在強制戒治期滿後五
    年內，基於施用第一級毒品海洛因之概括犯意，自95年 2月
    間某日起，至95年 4月24日止，均在其位於彰化縣溪州鄉溪
    厝村溪埔巷68弄25號住處，以將海洛因摻水置入其所有針筒
    內注射方式，約2至3日施用 1次，連續施用第一級毒品海洛
    因多次；其另行基於施用第二級毒品甲基安非他命之概括犯
    意，亦自95年2月間某日起，至95年4月24日止，亦在其上址
    住處，以將甲基安非他命置於其所有之玻璃球內燒烤吸煙方
    式，約2至3日施用 1次，連續施用第二級毒品甲基安非他命
    多次。嗣於(一)95年3月18日凌晨0時10分許，在彰化縣溪州鄉
    ○○村○○路○段292號遭警查獲，經其同意採尿送驗後，呈
    嗎啡及甲基安非他命陽性反應；(二)95年3月27日下午7時許，
    在雲林縣斗六市鎮○路 5號前，因形跡可疑遭警當場查獲，
    當場查扣其所有，供其施用海洛因之注射針筒1支及海洛因1
    罐（毛重1.7 公克），及其所有，供其施用甲基安非他命之
    玻璃球 1個及甲基安非他命2包（毛重分別為0.8公克及0.18
    公克）；(三)95年4月24日下午7時30分，在彰化縣溪州鄉○○
    村○○路 ○段路旁，因形跡可疑為警查獲，經其同意採尿送
    驗後，呈嗎啡陽性反應，始查知上情。
二、被告甲○○於本院準備程序中，就上揭犯罪事實均為有罪之
    陳述，且所犯係死刑、無期徒刑、最輕本刑為 3年以上有期
    徒刑以外之罪，經本院合議庭依刑事訴訟法第 273條之1第1
    項之規定，裁定由受命法官1人獨任進行簡式審判程序。
三、本案證據：
    (一)彰化縣警察局北斗分局95年3月18日委託檢驗尿液代號與
      真實姓名對照認證單1紙（見1710號毒偵卷第24頁）。
    (二)詮昕科技股份有限公司95年4月1日濫用藥物尿液檢驗報告
      1紙（見1710號毒偵卷第23頁）。
    (三)雲林縣警察局查獲煙毒、麻管嫌犯尿液送驗真實姓名登記
      簿1紙（見514號毒偵卷第47頁）。
    (四)詮昕科技股份有限公司95年4月13日濫用藥物尿液檢驗報
      告1紙（見514號毒偵卷第50頁）。
    (五)彰化縣警察局北斗分局溪州分駐所95年4月24日委託檢驗
      尿液代號與真實姓名對照認證單1紙（見2219號毒偵卷第
      21頁）。
    (六)詮昕科技股份有限公司95年5月8日濫用藥物尿液檢驗報告
      1紙（見2219號毒偵卷第20頁）。
    (七)海洛因1罐（毛重1.7公克）。
    (八)甲基安非他命2包（分別為毛重0.18公克、0.8公克）。
    (九)注射針筒1支。
    (十)玻璃球1個。
    (十一)被告於本院之自白。
四、起訴書犯罪事實欄中雖僅記載被告自95年 3月10日起，至95
    年 3月18日止，連續施用海洛因及甲基安非他命多次，而未
    論及其餘部分，惟事實部分所記載之其餘施用第一級毒品、
    第二級毒品犯行（含移送併案審理部分），與起訴書記載之
    部分，既各有連續犯之裁判上一罪關係，基於審判不可分原
    則，本院自應併予審理。
五、應依刑事訴訟法第273條之1第1項、第299條第 1項前段、第
    310條之2、第454條第1項，毒品危害防制條例第 10條第1項
    、第2項、第18條第1項前段，刑法第11條前段、第56條、第
    47條、第51條第5款、第38條第1項第2款，判決如主文。
六、如不服本判決，應於判決送達後10日內，向本院提出上訴狀
    （須附繕本），上訴於臺灣高等法院臺中分院。
本案經檢察官江孟芝到庭執行職務。
中    華    民    國    95    年    6     月    30    日
                  刑事第二庭    法  官  簡婉倫
以上正本證明與原本無異。
如不服本判決，應於判決送達後10日內，向本院提出上訴狀（ 須
附繕本 ）。
中    華    民    國    95    年    6     月    30    日
                                書記官
附錄本案論罪科刑法條
毒品危害防制條例第10條
施用第一級毒品者，處六月以上五年以下有期徒刑。
施用第二級毒品者，處三年以下有期徒刑。


司法院資訊處製作；財團法人民間司法改革基金會備份。
